【裁判字號】    95,台非,88
【裁判日期】    950420
【裁判案由】    偽證
【裁判全文】
最高法院刑事判決                九十五年度台非字第八八號
    上  訴  人  最高法院檢察署檢察總長
    被      告  甲○○
                        （另案於台灣台南監獄受刑中）
上列上訴人因被告偽證案件，對於台灣台南地方法院中華民國九
十四年十二月二十二日第一審確定判決（九十四年度訴字第九一
一號，起訴案號：台灣台南地方法院檢察署九十四年度偵字第四
四五九號），認為違法，提起非常上訴，本院判決如下：
    主  文
原判決關於宣告緩刑違背法令部分撤銷。
    理  由
非常上訴理由稱：按刑法第七十四條所規定，得宣告緩刑者，以
未曾受有期徒刑以上刑之宣告，或前受有期徒刑以上刑之宣告，
執行完畢或赦免後，五年以內未曾受有期徒刑以上刑之宣告為要
件。是凡在判決前已經受有期徒刑以上刑之宣告確定者，即不合
於緩刑條件，至於前之宣告刑已否執行，以及被告犯罪時間或前
或後，在所不問，因而前已因其他犯罪受有期徒刑以上刑之宣告
確定，即不得宣告緩刑（最高法院八十九年度台非字第六二號判
決參照）。本件被告甲○○於上開確定判決案件判決前，曾因強
盜、槍砲彈藥刀械管制條例案件，經台灣台南地方法院於九十三
年七月十三日以九十三年度訴字第一九七號判決應執行有期徒刑
九年十月，九十三年十月二十二日判決確定，現在台灣台南監獄
執行中，執行指揮書所載有期徒刑執行完畢日期為一０二年十月
二十日，有台灣台南地方法院檢察署刑案資料查註紀錄表及原審
卷附台灣高等法院被告前案紀錄表在卷可稽。本件確定判決對不
合於緩刑條件之被告甲○○，竟為緩刑之宣告，揆之首開說明，
自有判決適用法則不當之違背法令。案經確定，爰依刑事訴訟法
第四百四十一條、第四百四十三條提起非常上訴，以資糾正等語
。
本院按判決不適用法則或適用不當者，為違背法令。又受二年以
下有期徒刑、拘役或罰金之宣告，而有下列情形之一，認為以暫
不執行為適當者，始得宣告緩刑。一未曾受有期徒刑以上刑之宣
告者。二前受有期徒刑以上刑之宣告，執行完畢或赦免後，五年
以內未曾受有期徒刑以上刑之宣告者。此觀刑事訴訟法第三百七
十八條，刑法第七十四條之規定自明。本件被告甲○○就蔡清炳
販賣毒品案，以證人身分，於民國九十三年六月二十一日十七時
十分許，受台灣台南地方法院檢察署檢察官訊問時，對於案情有
重要關係之事項，供後具結而為虛偽陳述，因而被訴涉犯偽證罪
。原判決於九十四年十二月二十二日宣告其偽證罪刑有期徒刑四
月。因被告另曾因犯強盜、違反槍砲彈藥刀械管制條例等罪，經
台灣台南地方法院於九十三年七月十三日以九十三年度訴字第一
九七號判決分別宣告有期徒刑八年六月及有期徒刑一年六月，並
定應執行有期徒刑九年十月，而於九十三年十月二十二日確定在
案，此有卷附被告前案紀錄表及上開強盜等案卷可稽。被告上揭
偽證罪刑，自不符緩刑之要件。詎原判決疏未查明及此，竟併予
宣告緩刑二年。該緩刑之宣告，顯不符上揭刑法之規定，而有判
決適用法則不當之違法。案經確定，非常上訴意旨執以指摘，為
有理由。惟因原判決尚非不利於被告，故應由本院將原判決關於
宣告緩刑違背法令部分撤銷，以資糾正。
據上論結，應依刑事訴訟法第四百四十七條第一項第一款前段，
判決如主文。
中    華    民    國  九十五  年    四    月   二十   日
                      最高法院刑事第九庭
                          審判長法官  陳  正  庸
                                法官  賴  忠  星
                                法官  王  居  財
                                法官  林  開  任
                                法官  林  立  華
      本件正本證明與原本無異
                                      書  記  官
中    華    民    國  九十五  年    四    月  二十六  日
                                                      Ｋ


司法院資訊處製作；財團法人民間司法改革基金會備份。
